臺灣臺南地方法院刑事判決
109年度交易字第1060號
公  訴  人  臺灣臺南地方檢察署檢察官
被      告  廖睿宸


上列被告因公共危險等案件，經檢察官提起公訴（109年度偵字
第13655號），被告於準備程序中就被訴事實為有罪之陳述，經
本院裁定進行簡式審判程序後，本院判決如下：
    主  文
廖睿宸駕駛動力交通工具而吐氣所含酒精濃度達每公升零點二五
毫克以上，處有期徒刑肆月，併科罰金新臺幣貳萬元，有期徒刑
如易科罰金，罰金如易服勞役，均以新臺幣壹仟元折算壹日；又
犯過失傷害罪，處有期徒刑肆月，如易科罰金，以新臺幣壹仟元
折算壹日。有期徒刑部分應執行有期徒刑柒月，如易科罰金，以
新臺幣壹仟元折算壹日。
    事實及理由
一、犯罪事實：廖睿宸於民國109年7月18日10時許起至同日10時
    10分許止，在臺南市永康區中華路某處工地飲用酒類，其明
    知飲用酒類後不得駕駛動力交通工具，竟仍於同日11時50分
    許，駕駛車牌號碼0000-00號自用小客車，沿臺南市中西區
    民生路2段由東往西方向行駛，於同日12時13分許，行經該
    路段479號前時，本應注意車前狀況，以避免發生危險，而
    依當時天候晴、日間有自然光線、柏油路面無缺陷或障礙物
    、視距良好等情，且依其智識、能力，並無不能注意之情形
    ，竟疏未注意及此，適有歐怡君騎乘車牌號碼000-000號普
    通重型機車，亦疏未注意左右來車，而沿臺南市○○區○○路0
    段000號對面由北往南方向起駛欲作左轉而駛至該路口時，
    雙方避煞不及發生擦撞，歐怡君人、車倒地，因此受有左側
    遠端股骨開放性骨折、左側前十字韌帶及後十字韌帶撕裂等
    傷害。嗣經警據報前往現場處理，並於同日12時54分許，對
    廖睿宸施以吐氣酒精濃度檢測，測得其吐氣之酒精濃度達每
    公升0.28毫克，始查悉上情。案經歐怡君訴請臺南市政府警
    察局第二分局報告臺灣臺南地方檢察署檢察官偵查起訴。
二、本件被告廖睿宸所犯均係死刑、無期徒刑、最輕本刑為3年
    以上有期徒刑以外之罪，其於準備程序中就被訴事實為有罪
    之陳述，經法官告知簡式審判程序之旨，並聽取公訴人及被
    告之意見後，認宜為簡式審判程序，依刑事訴訟法第273條
    之1第1項規定，裁定進行簡式審判程序加以審理，則依據刑
    事訴訟法第273條之2、同法第159條第2項之規定，不適用傳
    聞法則有關限制證據能力之相關規定；並得依同法第310條
    之2之準用同法第454條之規定製作略式判決書（僅記載「證
    據名稱」），合先敘明。
三、上揭犯罪事實，有下列證據可資佐證：
　㈠被告於警詢、偵訊及本院準備程序中之自白。
　㈡證人即告訴人歐怡君於警詢及偵訊時之指訴。
　㈢卷附當事人酒精測試單1紙、臺南市政府警察局第二分局道路
    交通事故現場圖暨道路交通事故調查報告表㈠㈡、照片黏貼紀
    錄表附現場、車損及路口監視器翻拍照片共25張、國立成功
    大學醫學院附設醫院中文診斷證明書1紙、臺南市車輛行車
    事故鑑定委員會鑑定意見書1份。
四、論罪科刑
  ㈠核被告所為，係犯刑法第185條之3第1項第1款之公共危險罪
    及同法第284條前段之過失傷害罪。
  ㈡被告本案酒醉駕車致告訴人受傷之行為，固同時符合道路交
    通管理處罰條例第86條第1項所指「酒醉駕車」之加重事由
    ，然刑法第185條之3第1項已經規定「駕駛動力交通工具而
    有下列情形之一者，處2年以下有期徒刑，得併科20萬元以
    下罰金：一、吐氣所含酒精濃度達每公升0.25毫克或血液中
    酒精濃度達百分之0.05以上。二、有前款以外之其他情事足
    認服用酒類或其他相類之物，致不能安全駕駛。三、服用毒
    品、麻醉藥品或其他相類之物，致不能安全駕駛」，倘若行
    為人酒後駕車，有酒測值每公升0.25毫克或其他不能安全駕
    駛之情形，符合上揭構成要件，已就其「酒醉駕車」之行為
    依上開規定單獨處罰時，倘再認其「酒醉駕車」之行為符合
    道路交通管理處罰條例第86條第1項之規定，應依該條項之
    規定加重，就行為人「酒醉駕車」之單一行為顯有重複評價
    之嫌，依「責任原則」、「刑法謙抑原則」並類推適用「重
    複使用禁止原則」及「一行為不二罰原則」，「酒醉駕車」
    既已成立刑法第185條之3第1項之罪名予以處罰，即不得就
    過失傷害部分再適用道路交通管理處罰條例第86條第1項「
    酒醉駕車」之規定，加重其刑（臺灣高等法院暨所屬法院10
    5年法律座談會刑事類提案第33號研討結論意旨參照），準
    此，本件被告酒醉駕車之行為，既經論處刑法第185條之3第
    1項第1款之罪，是就所犯過失傷害罪，自不得再依道路交通
    管理處罰條例第86條第1項「酒醉駕車」之規定加重其刑。
  ㈢爰審酌駕駛人飲酒後，會削弱其對於路況及車前狀況辨識之
    正確性，亦使神經反應遲鈍，致使駕駛人駕車時無法適切操
    控車輛，而酒後駕車，對一般往來之公眾及駕駛人自身皆具
    有高度危險性等情，為智識健全之人所知，且酒後不應駕車
    或騎車之觀念，復已透過教育、宣導及各類媒體廣為傳達各
    界週知多年，故被告對於酒後不能駕車及酒醉駕車之危險性
    ，應有相當之認識，然被告仍於酒後駕駛自小客車上路並因
    而肇事致告訴人受傷，顯見其除漠視自己安危，尤枉顧法律
    禁止規範與公眾道路通行之安全，對交通往來顯已造成高度
    危險，殊屬不該，惟念及被告因一時失慮致罹刑章，犯後坦
    承犯行，已見悔意，兼衡被告酒測值為每公升0.28毫克，告
    訴人所受傷勢不輕，被告犯後態度消極，未能積極主動找告
    訴人洽談賠償事宜取得原諒，暨其高職畢業，已婚，有一個
    小孩，目前跟太太小孩同住，從事工地的零工，每月薪資約
    新臺幣2-3萬元，最多3萬元等一切情狀，分別量處如主文所
    示之刑，及就有期徒刑部分定應執行之刑，並諭知有期徒刑
    如易科罰金、併科罰金如易服勞役之折算標準，以示懲儆。
據上論斷，應依刑事訴訟法第299條第1項、第273條之1第1項、
第310條之2，刑法第185條之3第1項第1款、第284條前段、第51
條第5款、第41條第1項前段、第42條第1項、第3項，判決如主文
。
本案經檢察官彭盛智提起公訴，檢察官廖羽羚到庭執行職務。

中　　華　　民　　國　　109 　年　　12　　月　　22　　日
　　　　　　　　　刑事第七庭    法　官　鄭銘仁
以上正本證明與原本無異。
如不服本判決應於收受本判後20日內向本院提出上訴書狀，並應
敘述具體理由。其未敘述上訴理由者，應於上訴期間屆滿後20日
內向本院補提理由書狀（均須按他造當事人之人數附繕本）「切
勿逕送上級法院」。
  　　　　　　　　　　　　　　　書記官　陳姝妤
中　　華　　民　　國　　109 　年　　12　　月　　23　　日
附錄本案論罪科刑法條：
中華民國刑法第185條之3
駕駛動力交通工具而有下列情形之一者，處2年以下有期徒刑，
得併科20萬元以下罰金：
一、吐氣所含酒精濃度達每公升零點二五毫克或血液中酒精濃度
    達百分之零點零五以上。
二、有前款以外之其他情事足認服用酒類或其他相類之物，致不
    能安全駕駛。
三、服用毒品、麻醉藥品或其他相類之物，致不能安全駕駛。
因而致人於死者，處3年以上10年以下有期徒刑；致重傷者，處1
年以上7年以下有期徒刑。
曾犯本條或陸海空軍刑法第54條之罪，經有罪判決確定或經緩起
訴處分確定，於五年內再犯第1項之罪因而致人於死者，處無期
徒刑或5年以上有期徒刑；致重傷者，處3年以上10年以下有期徒
刑。

中華民國刑法第284條
因過失傷害人者，處1年以下有期徒刑、拘役或10萬元以下罰金
；致重傷者，處3年以下有期徒刑、拘役或30萬元以下罰金。